臺灣高雄地方法院刑事判決　　　　　　99年度審訴字第4099號
公　訴　人　臺灣高雄地方法院檢察署檢察官
被　　　告　邱進國
上列被告因毒品危害防制條例案件，經檢察官提起公訴（99年度
毒偵字第6041號），嗣本院訊問被告後，因被告就其被訴事實為
有罪之陳述，經詢問被告及檢察官之意見後，合議庭裁定由受命
法官依簡式審判程序獨任審理，並判決如下：
    主  文
邱進國施用第一級毒品，累犯，處有期徒刑拾月。又施用第二級
毒品，累犯，處有期徒刑伍月。應執行有期徒刑壹年貳月。
    事  實
一、邱進國前於民國92年間因施用毒品案件，經本院以92年度毒
    聲字第1858號裁定送觀察勒戒後，因無繼續施用毒品傾向，
    而於92年7 月8 日執行完畢釋放，並經臺灣高雄地方法院檢
    察署檢察官以92年度毒偵字第1377號為不起訴處分確定。復
    於上開觀察勒戒執行完畢釋放後5 年內，於97年間再因施用
    毒品案件，經本院97年度審訴字第1810號判處有期徒刑8 月
    確定。又因竊盜、電子遊戲場業管理條例案件，經本院分別
    以94年度易字第192 號、94年度簡字第629 號各判處有期徒
    刑1 年6 月、拘役40日確定。復因竊盜案件，經本院94年度
    易字第1210號判處有期徒刑1 年2 月確定，經聲請減刑為有
    期徒刑7 月，並與上開有期徒刑1 年6 月、拘役40日接續執
    行，於96年7 月23日因縮短刑期假釋出監，並交付保護管束
    ，至96 年8月13日期滿未經撤銷假釋，視為徒刑執行完畢。
    詎其不知悔改，明知海洛因、甲基安非他命業經毒品危害防
    制條例第2 條第2 項第1 、2 款明定為第一、二級毒品，不
    得非法施用，仍基於施用第一級毒品海洛因及第二級毒品甲
    基安非他命之犯意，於99年8 月31日23時35分許警方採尿前
    回溯72、96 小 時內某時（不含公權力拘束時間），於其位
    在高雄市○○區○○路文明巷14號住處，分別以海洛因摻水
    置於針筒內注射、將甲基安非他命置於鋁箔紙上燒烤之方式
    ，施用第一級毒品海洛因、第二級毒品甲基安非他命各1 次
    。嗣於同日23 時10 分許，在高雄市○○區○○路某路口因
    紅燈左轉，為警攔查。經邱進國同意採集尿液送驗，檢驗結
    果呈嗎啡、可待因、安非他命、甲基安非他命陽性反應，始
    悉上情。
二、案經高雄市政府警察局林園分局移送臺灣高雄地方法院檢察
    署檢察官偵查起訴。
    理  由
一、本件被告邱進國所犯均為死刑、無期徒刑、最輕本刑為3 年
    以上有期徒刑以外之罪，其於審判程序中就被訴事實為有罪
    之陳述，經本院告知簡式審判程序之旨，並聽取當事人意見
    後，認宜進行簡式審判程序，爰依刑事訴訟法第273 條之1
    第1 項規定，裁定進行簡式審判程序，合先敘明。又簡式審
    判程序之證據調查，依刑事訴訟法第273 條之2 規定，不受
    同法第159 條第1 項審判外陳述排除之限制，再被告對於卷
    內之各項證據亦不爭執證據能力（本院卷第37頁背面、第38
    頁），故卷內所列之各項證據，自得作為證據，先予敘明。
二、前揭事實，業據被告邱進國於本院審理中坦承不諱；其為警
    查獲時所採尿液經送檢驗結果（檢體編號：林偵0492），確
    呈嗎啡、可待因、安非他命、甲基安非他命之陽性反應，此
    有高雄縣政府警察局林園分局大寮所偵辦毒品案件尿液採證
    檢驗對照表、臺灣檢驗科技股份有限公司濫用藥物檢驗報告
    各1 份（參警卷第5 、5-1 頁）在卷可稽。綜上所述，被告
    上開任意性之自白既有前揭證據可佐，核與事實相符，自得
    採為論罪科刑之依據。又被告有犯罪事實欄所載之犯罪前科
    及執行情形，有臺灣高等法院被告前案紀錄表1 份在卷可稽
    ，是本案事證已臻明確，被告犯行洵堪認定。
三、按毒品危害防制條例於92年7 月9 日修正公布，自93年1 月
    9 日施行，其中第20條、第23條將施用毒品之刑事處遇程序
    程序，區分為「初犯」及「5 年內再犯」、「5 年後再犯」
    。依其立法理由之說明：「初犯」，經觀察、勒戒或強制戒
    治後，應為不起訴處分或不付審理之裁定；經觀察、勒戒或
    強制戒治執行完畢釋放後，「5 年內再犯」者，因其再犯率
    甚高，原實施之觀察、勒戒及強制戒治既已無法收其實效，
    爰依法追訴或裁定交付審理。至於經觀察、勒戒或強制戒治
    執行完畢釋放後，「5 年後再犯」者，前所實施之觀察、勒
    戒或強制戒治已足以遮斷其施用毒品之毒癮，為期自新及協
    助其斷除毒癮，仍適用「初犯」規定，先經觀察、勒戒或強
    制戒治之程序。從而依修正後之規定，僅限於「初犯」及「
    5 年後再犯」2 種情形，始應先經觀察、勒戒或強制戒治程
    序。倘被告於5 年內已再犯，經依法追訴處罰，縱其第3 次
    （或第3次 以上）再度施用毒品之時間，在初犯經觀察、勒
    戒或強制戒治執行完畢釋放5 年以後，已不合於「5 年後再
    犯」之規定，且因已於「5 年內再犯」，顯見其再犯率甚高
    ，原實施觀察、勒戒或強制戒治，已無法收其實效，即應依
    該條例第10 條 處罰（最高法院95年5 月9 日第7 次刑事庭
    會議決議參照）。本件被告前因施用毒品案件，經送觀察勒
    戒，於92年7 月8日 執行完畢，嗣因施用毒品案件，經本院
    以97年度審訴字第1810號判處有期徒刑8 月確定，並與他案
    經聲請合併定應執行刑為有期徒刑2 年4 月，於99年7 月22
    日因縮短刑期假釋出監，並交付保護管束，至99年10月6 日
    期滿未經撤銷假釋，視為徒刑執行完畢，有臺灣高等法院被
    告前案紀錄表1 份在卷可按，故被告於前述強制戒治執行完
    畢釋放後，5 年內再犯上開施用毒品罪，並經判決確定，則
    其再度犯本件施用毒品犯行，雖距前述強制戒治執行完畢釋
    放後已逾5 年，揆諸前開說明，仍應依法論科。
四、核被告邱進國所為2 次犯行，係犯毒品危害防制條例第10條
    第1 項之施用第一級毒品罪及同條第2 項之施用第二級毒品
    罪。被告因施用而持有海洛因、甲基安非他命之低度行為，
    應為施用之高度行為所吸收，均不另論罪。又被告所犯上開
    2 罪，犯意各別，罪質各異，行為互殊，應予分論併罰。又
    被告有犯罪事實欄所載之犯罪前科及執行情形，有臺灣高等
    法院被告前案紀錄表1 份在卷可查，其於上開有期徒刑執行
    完畢後5 年內，故意再犯本件有期徒刑以上之2 罪，均為累
    犯，爰均依刑法第47條第1 項之規定加重其刑。審酌被告前
    有施用毒品等前科，素行不佳，曾因施用毒品經觀察勒戒後
    ，竟仍未能遠離毒品，顯見其不知警惕，意志不堅，惟念其
    於犯罪後業已坦承犯行，並表悔意，復在慈惠醫院進行美沙
    冬替代療法之治療，有預約門診單1 紙在卷可參，犯後態度
    非無足取，及施用毒品係自我戕害行為並未危害他人，其反
    社會性之程度應屬較低等一切情狀，認檢察官就施用第一級
    毒品海洛因部分求處被告有期徒刑1 年等語，尚屬過重，爰
    分別量處如主文所示之刑，並定其應執行之刑，以示懲儆。
據上論斷，應依刑事訴訟法第273條之1第1項、第299條第1項前
段，毒品危害防制條例第10條第1項、第2項，刑法第11條前段、
第47條第1項、第51條第5款，判決如主文。
本案經檢察官王清海到庭執行職務。
中    華    民    國    100    年    1    月    31    日
                  刑事第十庭   法  官  張  震
以上正本證明與原本無異。
如不服本判決應於收受判決後10日內向本院提出上訴書狀，並應
敘述具體理由。其未敘述上訴理由者，應於上訴期間屆滿後20日
內向本院補提理由書(均須按他造當事人之人數附繕本)「切勿逕
送上級法院」。
中    華    民    國    100    年    1    月    31    日
                               書記官  邱家銘
附錄本判決論罪科刑之法條：
毒品危害防制條例第10條
施用第一級毒品者，處6月以上5年以下有期徒刑。
施用第二級毒品者，處3年以下有期徒刑。